【裁判字號】    89,小上,28
【裁判日期】    890721
【裁判案由】    損害賠償
【裁判全文】
臺灣臺中地方法院民事裁定                      八十九年度小上字第二十八號
  上  訴  人  甲○○
  被上訴人    乙○○
右當事人間請求損害賠償事件，上訴人對於民國八十九年二月八日，本院台中簡易庭
八十九年度中小字第一三號第一審判決提起上訴，本院裁定如左：
    主    文
上訴駁回。
第二審訴訟費用新台幣肆佰伍拾貳元由上訴人負擔。
    理    由
一、按關於請求給付金錢或其他代替物或有價證券之訴訟，其標的金額或價額在新台
    幣（下同）壹拾萬元以下者，適用民事訴訟法中所定之小額訴訟程序；對於小額
    訴訟之第一審裁判，得上訴或抗告於管轄之地方法院，其審判以合議行之；對於
    前項第一審裁判之上訴或抗告，非以其違背法令為理由，不得為之，上訴狀內應
    記載上訴理由，表明原判決所違背之法令及其具體內容，依訴訟資料可認為原判
    決有違背法令之具體情事等，民事訴訟法第四百三十六條之八第一項、第四百三
    十六條之二十四、第四百三十六條之二十五定有明文。而所謂「判決違背法令」
    ，上訴人應以原判決有不適用法規或適用不當為上訴理由時，其上訴狀或理由書
    應有具體之指摘，並揭示該法規之條項或其內容，若係成文法以外之法則，應揭
    示該法則之旨趣，倘為超法院解釋或本院之判例，則應揭示該判解之字號或其內
    容，如依民事訴訟法第四百六十九條所例各款事由提起第三審上訴者，其上訴狀
    或理由書應揭示合於該條款之事實，最高法院六十七年台上字第二八七六號判例
    、七十年台上字第二○二七號判例、七十一年台上字第三一四號判例可資參考。
二、本件上訴意旨略以：被上訴人於民國（下同）八十七年十二月三十日上午八時三
    十分許，由台中市建功南一巷內之西向東行駛，以高速駛至建功路之十字路口，
    衝撞上訴人駕駛之機車左側，致使上訴人受傷，原審未依道路交通規則及肇事情
    況之事實，認定被上訴人應負百分之百責任，顯有違背法令等語。
三、經查，本件訴訟標的金額為玖萬伍仟貳佰壹拾柒元，未逾壹拾萬元，自應適用小
    額訴訟程序，而依新修正民事訴訟法四百三十六條之二十四，對於小額程序之第
    一審判決，非以違背法令為理由，不得為之。惟本件上訴人因被上訴人過失傷害
    之犯行，而提起附帶民事訴訟，被上訴人於本件肇事有所過失，且上訴人就本件
    肇事亦與有過失等情，業經刑事庭判決確認，本院八十八年度交自字第五五號刑
    事判決一份在卷可參，是本件原審認定上訴人就本件肇事，亦有未注意車前狀況
    及未減速慢行之過失，而認上訴人與有過失責任百分之五十，並無違法之處，上
    訴人提起上訴，仍就事實認定為之爭執，並未具體說明原判決有何不適用法規或
    適用法規不當之情形，並揭示該法規之條項或內容，或合於民事訴訟法第四百六
    十九條所列各款之事實，自難認對該判決之如何違背法令已有具體之指摘，揆諸
    前揭說明，應認其上訴不合法。
四、據上論結，本件上訴為不合法，依民事訴訟法第四百三十六之三十二條、第四百
    四十四條第一項、第九十五條、第七十八條，裁定如主文。
中      華      民      國        八十九       年    七    月  二十一   日
                                台灣台中地方法院民事第一庭
                                審判長法官  吳  惠  郁
                                      法官  林  麗  真
                                      法官  王  金  洲
右為正本係照原本作成
本裁定不得抗告
中      華      民      國        八十九       年    七    月  二十一   日
                                      法院書記官


司法院資訊處製作；財團法人民間司法改革基金會備份。
